臺灣基隆地方法院刑事判決　　　　　　　 94年度易字第464號
公　訴　人　臺灣基隆地方法院檢察署檢察官
被　　　告　乙○○
　　　　　　　　　　（另案在臺灣基隆監獄受刑中）
　　　　　　辛○○
上列被告等因竊盜案件，經檢察官提起公訴（94年度偵字第3234
號、第3550號、第3570號）暨移送併案審理（94年度偵字第4468
號），被告於準備程序中就被訴事實為有罪之陳述，經法官告知
簡式審判程序之旨，並聽取公訴人、被告之意見後，本院合議庭
認為宜由受命法官獨任進行簡式審判，經裁定改依簡式審判程序
審理後判決如下：
    主　文
乙○○竊盜，累犯，處有期徒刑柒月。扣案之光陽鑰匙壹支沒收
。
辛○○共同連續竊盜，累犯，處有期徒刑伍月，如易科罰金，以
佰元折算壹日。扣案之JINKUN鑰匙壹支沒收。
    事　實
一、乙○○曾因毒品危害防制條例案件，經本院判處有期徒刑7
    月確定，並於民國93年3月30日執行完畢。辛○○前因毒品
    危害防制條例案件，經本院判處有期徒刑8月確定，嗣於93
    年3 月8日執行完畢。詎2人均不知悔改，竟基於共同意圖為
    自己不法所有之犯意聯絡或意圖為自己不法所有之犯意，辛○○並基於概括犯意，分別為以下犯行：
  (一)於94年7月26日下午4時許，乙○○與辛○○2人基於共同意
    圖為自己不法所有之犯意聯絡，在基隆市港路67號、97號前
    ，趁上開二戶管理人丙○○○、己○○不知之際，共同以徒
    手之方式拆除上址之2片不銹鋼鐵門，得手後旋先在乙○○
    位於基隆市○○路315號住處，以電動磨石切割器將該2片鐵
    門切成數片，再以每公斤新臺幣（下同）28元之價格，售與
    經營資源回收場不知情之許莊鳳英，計得款700元後，由2人
    朋分花用完畢（乙○○此部分犯行為前案既判力效力所及，
    業經檢察官為不起訴處分）。
  (二)乙○○另行起意，並基於意圖為自己不法所有之犯意，於94
    年9月5日下午3時40分許，在基隆市○○街14巷9弄旁，見丁○○所有之車牌號碼GQJ－905號機車停放該處，竟趁丁○○
    不知之際，以自備之光陽鑰匙1支獨自竊取該機車，得手後
    供己代步之用。嗣為警於同日下午3時55分許，在基隆市○○○路149號前查獲，並扣得其所有供竊取上開機車所用之
    光陽鑰匙1支，且經乙○○之供述，而悉上述(一)、(二)之犯行
    。
  (三)辛○○則承前意圖為自己不法所有之犯意，於94年10月30日
    晚間8時許，在基隆市○○街籃球場之停車場內，見庚○○
    所有之車牌號碼FTL－757號機車停放該處，即趁庚○○不知
    之際，以自備之JINKUN鑰匙1支獨自竊取該機車，得手後供
    己代步之用嗣為警於同年11月4日晚間7時50分許，在基隆市
    ○○路10之1號查獲，並扣得其所有供竊取該機車所用之
    JINKUN鑰匙1支。
二、案經基隆市警察局第三分局、第四分局報告臺灣基隆地方法
    院檢察署檢察官偵查起訴，暨基隆市警察局第一分局報告臺
    灣基隆地方法院檢察署檢察官移送併案審理。
    理　　由
一、上揭事實，迭據被告乙○○、辛○○於警詢、偵查及本院準
    備程序、審理時供承不諱，核與告訴人即證人丙○○○、己○○於警詢指訴、偵查證述；被害人丁○○、庚○○於警詢
    指訴；證人許莊鳳英於警詢、偵訊證述之情節相符，並有被
    竊不銹鋼鐵門現場照片5張、贓物認領保管單2紙、失竊車輛
    及偷竊鑰匙照片4 張、車輛竊盜、車牌失竊資料個別查詢報
    表─查詢車輛認可資料、警察局車輛協尋電腦輸入單、基隆
    市警察局車輛協尋（尋獲）證明單、被害人丁○○及庚○○
    之上開機車行車執照各1 紙在卷可稽，以及被告乙○○、辛○○2人竊盜所用之鑰匙各1支扣案可稽佐證，足認被告2 人
    之自白與事實相符。本案事證明確，被告2 人犯行堪以認定
    ，應依法論科。
二、核被告2人所為，係犯刑法第320條第1項之竊盜罪。被告2人
    就事實欄所載(一)之竊盜犯行，互有犯意聯絡及行為分擔，應
    論以共同正犯。被告辛○○先後2次竊盜犯行，時間緊接，
    觸犯構成要件相同之罪名，顯係基於概括犯意而為，應論以
    連續犯，並依法加重其刑。又被告2人曾分別受前揭事實欄
    所載有期徒刑之科刑及執行完畢，有臺灣高等法院被告全國
    前案紀錄表在卷可稽，其等於受有期徒刑執行完畢後5年內
    ，再犯本件有期徒刑以上之罪，為累犯，應依法加重其刑，
    被告辛○○部分並依法遞加之。另前揭事實欄所載(三)之竊盜
    犯行（即臺灣基隆地方法院檢察署檢察官94年度偵字第4468
    號移送併案審理部分）雖未據檢察官提起公訴，惟此部分與
    已起訴之被告辛○○竊盜部分，有連續犯之裁判上一罪關係
    ，為起訴效力所及，本院自得併予審理。爰審酌被告2人均
    有多次竊盜前科，被告乙○○前因竊盜案件，甫於94年7月
    29 日經本院判處有期徒刑5月（參見卷附臺灣高等法院被告
    前案紀錄表），竟不知悔改，再犯本案竊盜犯行，惡性非輕
    ，並審酌被告2人均年輕力壯，不積極謀求一正當職業，以
    勞力賺取財物及代步工具，而以竊取他人財物之方式為之，
    其等所為已對他人之財產法益造成侵害，暨其等竊取之次數
    、犯罪後坦承犯行之態度等一切情狀，分別量處如主文所示
    之刑，並就被告辛○○部分諭知易科罰金之折算標準，以示
    懲儆。又扣案之光陽及JINKUN鑰匙各1支，前者係被告乙○○所有，後者為被告辛○○所有，且係其等供本案犯罪所用
    之物，分據被告2人於本院審理時供述甚詳，爰均依刑法第
    38 條1項第2款規定予以宣告沒收。
三、公訴意旨原另以：被告乙○○復基於意圖為自己不法所有之
    概括犯意，於94年8月9日中午12時許，在基隆市八堵火車站
    旁228公園停車場，趁車主戊○○不知之際，以自備之鑰匙
    1支，獨自竊取戊○○所有車牌號碼GOY─742號機車1部，因
    認被告乙○○此部分亦涉犯刑法第320條之竊盜罪嫌。惟按
    案件曾經判決確定者，應諭知免訴之判決，刑法第302條第1
    款定有明文。而簡易判決之既判力時點，因不經宣示之裁判
    必經合法送達始生效力，並生不可變更之效果，故應以最初
    送達之日期為其既判力之時點。查被告乙○○前因竊盜案件
    ，經本院以94年度基簡字第542號判決判處有期徒刑5月確定
    ，該判決分別於94年8月17日、94年8月9日送達於檢察官及
    被告乙○○，有上開判決、臺灣高等法院被告全國前案紀錄
    表及本院送達證書2紙附卷可稽，故上開簡易判決既判力之
    時點為最初送達被告乙○○之日期即94年8月9日。而起訴書
    既認被告乙○○於94年8月9日之竊盜犯行與前揭論罪科刑之
    竊盜犯行間有連續犯之裁判上一罪關係，則被告乙○○於94
    年8月9日之竊盜犯行即為上開確定判決效力所及，不得再行
    訴追，本應為免訴之判決，惟此部分業據公訴蒞庭檢察官當
    庭刪除此部分犯罪事實，本院就此部分自無庸再為免訴之諭
    知。
四、至臺灣基隆地方法院檢察署檢察官94年度偵字第4684號移送
    併案意旨書略以：被告辛○○意圖為自己不法之所有，於94
    年11月21日上午6時許，在基隆市○○○路105巷口，竊取蔡
    旭慶所有車牌號碼GPG─812號重型機車，因認被告辛○○此
    部分亦涉犯刑法第320條第1項之竊盜罪嫌。按犯罪事實應依
    證據認定之，無證據不得推定其犯罪事實，刑事訴訟法第15
    4條第2項定有明文。又被告否認犯罪事實所持之辯解，縱屬
    不能成立，仍非有積極證據足以證明其犯罪行為，不能遽為
    有罪之認定（最高法院30年上字第1831號判例意旨參照）。
    查移送併辦意旨書認被告辛○○涉有此部分竊盜犯行，係以
    被告騎乘上開被竊機車遭查獲，以及被告辛○○之辯稱該機
    車係向他人所借不足採為其主要論罪。惟查，被告辛○○於
    警、偵訊均否認此部分竊盜犯行，且被告辛○○騎乘上開贓
    車或係他人所借，或係收受、故買贓物，或係自行竊取，其
    原因不一而足，而本院綜觀併案偵查卷宗亦查無其他積極證
    據足認該機車係被告竊取所得，檢察官移送併案意旨書徒以
    被告騎乘該機車及辯解不足採，即認該機車係被告所竊，自
    屬證據不足，不能證明被告辛○○此部分之犯罪，故此部分
    竊盜犯行與本案前揭竊盜犯行，自無連續犯之裁判上一罪關
    係，非起訴效力所及，本院自不得予以審理，是檢察官此部
    分移送併辦應予退回，並另由檢察官為適法之處理。
據上論斷，應依刑事訴訟法第273條之1第1項、第299條第1項前
段，刑法第28條、第56條、第320條第1項、第47條、第38條第1
項第2款，罰金罰鍰提高標準條例第1條前段，判決如主文。
本案經檢察官甲○○到庭執行職務。
中　　華　　民　　國　　94　　年　　12　　月　　5　　日
                  刑事第四庭法  官  王美婷
以上正本證明與原本無異。
對於本件判決如有不服，應於收受送達後10日內，向本院提出上
訴書狀，上訴於臺灣高等法院，並按他造當事人之人數附具繕本
。
中　　華　　民　　國　　94　　年　　12　　月　　5 　　日
                            書記官  劉珍珍
附錄論罪法條：
刑法第320條第1項
意圖為自己或第三人不法之所有，而竊取他人之動產者，為竊盜
罪，處5年以下有期徒刑、拘役或5百元以下罰金。
